高雄高等行政法院判決　　　　　　　　　　　　　　　九十三年度訴字第五九七號
　　　　　　　　　　　　　　　.
　　原　　　告　元來水電工程有限公司
　　代　表　人　甲○○
　　被　　　告　財政部臺灣省南區國稅局
　　代　表　人　乙○○　局長
　　訴訟代理人　丙○○
右當事人間因營利事業所得稅事件，原告不服財政部中華民國九十三年五月十九日台
財訴字第○九三○○一一四四六號訴願決定，提起行政訴訟。本院判決如左：
　　主  文
原告之訴駁回。
訴訟費用由原告負擔。
　　事  實
甲、事實概要：
緣原告八十三年度營利事業所得稅結算申報，原列報營業收入淨額新台幣（下同）一
千九百五十九萬五千二百二十元，全年所得額一百三十七萬一千六百六十五元，經被
告以書面審查核定如申報數。嗣臺南縣稅捐稽徵處查獲原告涉嫌漏報營業收入三百七
十四萬二千一百九十元，違反行為時所得稅法第七十一條第一項規定，通報被告查證
屬實，乃按水電工程業（行業標準代號：四七○○─一一）同業利潤標準毛利率百分
之十九核定漏報課稅所得額七十一萬一千零十六元，加計前次核定漏報利息收入一千
九百八十九元，核定漏報課稅所得額七十一萬三千零五元，漏稅額十七萬八千零五十
三元，除補徵稅額十七萬七千七百五十四元外，並依同法第一百十條第一項規定，按
所漏稅額處一倍罰鍰十七萬八千元（計至百元止），原告不服，申經復查結果，獲追
減罰鍰三百元，原告仍表不服，提起訴願亦遭決定駁回，遂提起本件行政訴訟。
乙、兩造聲明：
一、原告聲明求為判決：訴願決定及原處分（含復查決定）均撤銷。
二、被告聲明求為判決：駁回原告之訴。
丙、兩造之爭點：
一、原告主張之理由：
（一）按行政行為，應以誠實信用之方法為之，並應保護人民正當合理之信賴，行政
      程序法第八條定有明文。又行政程序，應於當事人有利及不利之情形，一律注
      意，同法第九條亦定有明文。查喜來登保齡球館水電工程，係原告於民國（下
      同）八十二年間與燦光電器有限公司（下稱燦光公司，八十二年間負責人為鄭
      銘基）共同承攬，由喜來登經理李金興負責發包，並由原告負責估價施作水電
      工程中之給水排水衛生設備工程（工程款為一百三十四萬九千三百元）部分，
      燦光公司則估價施作水電工程中電氣設備工程（工程款為二百五十八萬元）部
      分，並各自將承攬部分估價單交予負責發包之喜來登經理李金興而分別成立承
      攬契約；全部工程款雖由喜來登公司簽發受款人為原告之支票交予原告，但其
      中電氣設備工程之工程款部分係因燦光公司負責人無暇又不願交代其股東鄭銘
      浤領取，而委由原告領取再轉交予燦光公司，並非全部水電工程均由原告承攬
      施作，有原告交付喜來登公司所簽發面額一百四十四萬元之支票乙紙、原告簽
      發臺南六信開元分社面額四十二萬元之八十三年一月十日支票號碼00000
      00號與面額七十二萬元之八十三年二月七日支票號碼0000000號兩張
      為憑據。此亦可佐證原告取得之工程款僅一百三十四萬九千三百元，未從電氣
      工程中獲取任何利潤，根本不符轉包常理，燦光公司並非原告之下包公司。
（二）燦光公司當時之負責人鄭銘基（現仍為燦光公司股東）就同一事實營業稅部分
      行政訴訟中到庭證稱：「我們有承攬過學甲喜來登公司保齡球館的工程，我們
      只是作電的部分，元來水電公司也有去做，他們是負責水的部分。‧‧‧這件
      工程是元來水電公司的人介紹給我的，因為以前我與元來公司都是一起承包保
      齡球館的工程。‧‧‧喜來登公司的人那時候都知道，我跟元來的人一起負責
      這個水、電工程。‧‧‧這件工程原始是元來水電介紹我們去做的，結構及室
      內設計圖是喜來登公司的老闆拿來給我們的，我根據他們的設計圖，畫出電氣
      設計工程圖，然後根據我畫的電氣圖再開出估價單。喜來登公司跟我接觸的人
      ，是一位叫（金興）的人，他好像是老闆的親戚，他在喜來登公司的頭銜不是
      總經理就是經理。‧‧‧喜來登公司的老闆知道我是燦光公司的人。‧‧‧如
      果總工程款為四百萬元的話，‧‧‧電氣工氣部分的工程款‧‧‧最少也要二
      百五十萬元。‧‧‧估價單是我拿出去的沒錯，因為我是念電氣科的，對於電
      氣方面的工程我比較內行，我哥哥對於電氣工程沒有深入了解，所以設計圖都
      是我製作的，估價也都是我估的。‧‧‧一般的保齡球館水、電工程的比例最
      低也會超過二分之一，如果保齡球館的規模比較大的話，可能會超過四分之三
      。‧‧‧」等語，可證實本件電氣工程確由燦光公司自行向喜來登公司拿取結
      構及室內設計圖、設計電氣設計圖，親自交估價單予喜來登公司，並未透過原
      告轉交。且水、電工程款如為四百萬元，則電氣部分約佔二百五十萬元，水部
      分則約一百五十萬元，與本件工程燦光、元來實際取得工程價款二百五十八萬
      元，一百三十四萬九千三百元，約略相符。再據證人李金興於九十二年十月二
      十一日於前開行政訴訟中，到庭證稱伊與喜來公司負責人李全教是堂兄弟，伊
      亦是股東之一，擔任籌備保齡球館經理，且就系爭水、電工程部分係伊負責接
      洽，本件工程亦有簽約，且水、電工程部分係分開簽合約等語，均足證實原告
      所主張原告僅承攬喜來登公司給水、排水工程部分一百三十四萬九千三百元，
      另電氣工桯二百五十八萬元則由燦光公司承攬，確屬實在，原處分以核定原告
      漏報營業收入三百七十四萬二千一百九十元，並據以課稅，所得額二百零八萬
      四千六百七十元，罰鍰十七萬八千元顯與事實不符，認事用法確有不當，應予
      撒銷。
二、被告主張之理由：
（一）本稅部分：查本件營業稅部分業經大院九十二年度訴字第五○一號判決：「原
      告之訴駁回。」判決理由亦認定系爭水電工程均由原告所承攬，並非如原告所
      稱係由其和燦光公司共同承攬；嗣原告提起上訴，亦經最高行政法院九十三年
      三月二十五日九十三年度判字第三一○號判決：「上訴駁回。」確定在案。被
      告據予作成營利事業所得稅復查決定，並無不合，原告所訴洵不足採。
（二）罰鍰部分：原告本年度營利事業所得稅結算申報，漏報營業收入三百七十四萬
      二千一百九十元及利息收入一千九百八十九元，經依水電工程業同業利潤標準
      毛利率百分之十九核定漏報課稅所得額七十一萬一千零十六元，加計前次核定
      漏報利息收入一千九百八十九元，核定漏報課稅所得額合計七十一萬三千零五
      元，漏稅額十七萬八千零五十三元，違反行為時所得稅法第七十一條第一項前
      段規定，有營利事業所得稅結算申報書及臺南縣稅捐稽徵處八十六年十二月十
      九日八六南縣稅法字第八六一○○一二六號函等資料附卷可稽，違章事證足堪
      認定，被告依所得稅法第一百十條第一項規定，按所漏稅額處一倍罰鍰十七萬
      八千元，固非無據，惟查前次核定漏報利息收入一千九百八十九元，因金額微
      小且符合免罰規定，業經書面審查核定並補繳稅額二百九十九元在案，是本件
      漏報課稅所得額及漏稅額之計算，應僅及於漏報營業收入三百七十四萬二千一
      百九十元部分，經重行核算漏報課稅所得額為七十一萬一千零十六元（
      3,742,190元×19％），漏稅額十七萬七千七百五十四元，並按所漏稅額處一
      倍罰鍰十七萬七千七百元（計至百元止），原處罰鍰十七萬八千元，應予追減
      三百元，亦無不合，應予維持。
　　理  由
壹、關於補徵營業稅部分：
一、按「納稅義務人應於每年二月二十日起至三月底止，填具結算申報書，向該管稽
    徵機關，申報其上一年度內構成‧‧‧營利事業收入總額之項目及數額，以及有
    關減免、扣除之事實，並應依其全年應納稅額減除暫繳稅額及尚未抵繳之扣繳稅
    額，計算其應納之結算稅額，於申報前自行繳納。」為行為時所得稅法第七十一
    條第一項前段所明定。又「適用本要點之申報案件，經發現有短、漏報情事時，
    除短、漏報營業額之成本已列報者，應按全額核定漏報所得額外，得適用同業利
    潤標準之毛利率核計漏報所得額。惟核定所得額，如超過當年度全部營業收入淨
    額依同業利潤標準核定之所得額時應改為調帳查核。」為八十三年度擴大書面審
    核營利事業所得稅結算申報案件實施要點第九點前段所規定。
二、本件原告八十三年度營利事業所得稅結算申報，原列報營業收入淨額一千九百五
    十九萬五千二百二十元，全年所得額一百三十七萬一千六百六十五元，經被告以
    書面審查核定如申報數。嗣經臺南縣稅捐稽徵處查獲原告涉嫌漏報營業收入三百
    七十四萬二千一百九十元，違反行為時所得稅法第七十一條第一項規定，通報被
    告審理違章成立，乃按八十三年度擴大書面審核營利事業所得稅結算申報實施要
    點第九點前段規定，依水電工程業（行業標準代號：四七○○─一一）同業利潤
    標準毛利率百分之十九核定漏報課稅所得額七十一萬一千零十六元，加計前次核
    定漏報利息收入一千九百八十九元，核定漏報課稅所得額合計七十一萬三千零五
    元，漏稅額十七萬八千零五十三元，除補徵稅額十七萬七千七百五十四元外，並
    依同法第一百十條第一項規定，按所漏稅額處一倍罰鍰十七萬八千元，原告不服
    ，申經復查結果，獲追減罰鍰三百元等情，已經兩造分別陳述在卷，並有核定通
    知書、稅額繳款書、處分書及復查決定書附原處分卷可稽，自堪認定。而原告提
    起本件訴訟，無非以：系爭喜來登保齡球館水電工程，係原告與燦光公司共同承
    攬，其中原告負責估價施作水電工程中之給水排水衛生設備，工程款一百三十四
    萬九千三百元部分，燦光公司則估價施作水電工程中電氣設備工程，其工程款為
    二百五十八萬元部分。至全部工程款雖由喜來登公司簽發受款人為原告之支票交
    付原告，但其中電氣設備之工程款係因燦光公司無暇派人領取，而委由原告領取
    再轉交予燦光公司，原告未從電氣工程獲取任何利潤，足見燦光公司乃是自行承
    攬系爭電氣工程，絕非原告之下包等語，資為爭執。
三、惟查：
（一）原告前因承攬系爭喜來登公司保齡球水電工程，收取工程款三百九十二萬九千
      三百元（含稅），未依法開立統一發票，亦未於規定期限內申報銷售額並繳納
      營業稅，逃漏營業稅十八萬七千一百零九元，違反行為時營業稅法第三十二條
      及第三十五條規定，經臺南縣財稅警聯合查緝小組查獲，移由臺南縣稅捐稽徵
      處審理違章成立，除核定補徵所漏稅額十八萬七千一百零九元（原告已分別於
      八十六年八月二十日及八十六年十一月二十四日補繳），並視原告有無在裁罰
      處分核定前出具書面承認違章事實，而按所漏稅額中有書面承認之十一萬八千
      五百三十八元部分及無書面承認之六萬八千五百七十一元部分，依處分時營業
      稅法第五十一條第三款規定，分別裁處三倍及五倍罰鍰三十五萬五千六百元及
      三十四萬二千八百元（計至百元止），合計六十九萬八千四百元。原告不服，
      申經復查未獲變更，循序提起訴願、再訴願，遞遭決定駁回，經提起行政訴訟
      ，業經本院九十二年度訴字第五○一號審理結果，認系爭水電工程全部均係原
      告承攬而判決駁回原告之訴，原告不服，提起上訴，亦經最高行政法院九十三
      年度判字第三一○號判決駁回原告之上訴確定等情，為原告所是認，並有各該
      判決書附卷可稽。
（二）按「稱承攬者，謂當事人約定，一方為他方完成一定之工作，他方俟工作完成
      ，給付報酬之契約。」行為時民法第四百九十條定有明文。另「承攬除當事人
      間有特約外，非必須承攬人自服其勞務，其使用他人完成工作亦無不可。」（
      最高法院六十五年台上字第一九七四號判例參照）故承攬人原則上得將工作之
      一部分交由他人完成。而於承攬人與定作人維持契約關係，將工作之一部另與
      第三人締約由其完成時，該第三人稱為次承攬人，原承攬人則為主承攬人，原
      承攬人與該第三人所成立之契約關係即為次承攬。查系爭喜來登保齡球館學甲
      店之水電工程，喜來登公司給付之款項共三百九十二萬九千三百元（含稅）一
      節，已如前述；茲所爭執者，乃此水電工程中之電氣工程部分是否為訴外人燦
      光公司所承包？
  １、經查，本件營業稅爭訟部分，業經本院九十二年度訴字第五○一號判決，以「
      依法務部調查局臺南縣調查站查獲喜來登公司之會議紀錄及工程明細表觀之，
      其中，八十三年三月三日喜來登保齡球館三月份董事會紀錄所附學甲球館工程
      明細，明白記載：『工程名稱：水電工程；廠商：元來；總工程款：三百六十
      萬元；已付金額：二百八十八萬元；未付款：七十二萬元』及八十三年五月十
      日喜來登保齡球館五月份董事會紀錄所附學甲工程明細表『統計日期：八十三
      年四月三十日止；工程名稱：水電工程；廠商：元來；總工程款：三百六十萬
      元；追加款三十二萬五千元，已付金額：三百九十二萬五千元；未付款：○元
      』有該等會議紀錄附原處分卷可稽，而自上述喜來登公司學甲店籌設階段之董
      事會關於籌設情形之討論，其作為討論對象之工程明細表俱表現出水電工程係
      由原告所承包。再觀喜來登公司之明細分類帳及支票存根之記載，系爭三百九
      十二萬九千三百元之水電工程款，均係由喜來登公司開立以原告為受款人之支
      票給付；而該等支票係由燦光公司當時負責人鄭銘基兌領其中一百四十四萬元
      ，其餘二百四十八萬九千三百元則由原告公司負責人之配偶曾愛玉兌領等情，
      則經原告負責人甲○○於原處分機關調查時陳述甚明，並有喜來登公司之明細
      分類帳、支票存根及支票影本附原處分卷可按；而原告係因訴外人燦光公司承
      包系爭水電工程之電氣設備工程部分，故原告為轉交工程款，乃交付喜來登公
      司所簽發面額一百四十四萬元之支票及原告簽發之面額四十二萬元及七十二萬
      元之支票二紙於訴外人燦光公司一節，復據原告於本院審理中陳述在卷，足見
      就系爭水電工程款係由訴外人喜來登公司全部直接開立支票給付原告，至實際
      上屬燦光公司施作之電器工程部分之工程款，則由原告背書轉讓喜來登公司開
      立之支票及自行開立支票給付。再系爭水電工程係因原告公司負責人甲○○之
      關係而得承包，而因原告與燦光公司有多次合作保齡球館水電工程之經驗，故
      甲○○乃又找燦光公司一起施作系爭水電工程一節，復據證人即燦光公司之前
      負責人鄭銘基證述在卷；系爭水電工程既是因原告公司負責人甲○○之緣故而
      得承作，且定作人喜來登公司之明細分類帳均認水電工程為原告所承包，董事
      會關於工程進行之討論資料，亦以原告作為水電工程之承攬人身分討論之，甚
      至關於工程款之支付，不僅訴外人喜來登公司係以原告作為受款人開立支票給
      付，而原告亦同意此種付款方式，足見原告及喜來登公司間均有系爭水電工程
      契約係存在於原告與喜來登公司間之合意與事實。至其中電器工程部分，縱如
      原告主張實際上係由訴外人燦光公司出具估價單及施作，然此當亦屬原告與燦
      光公司間之另一承攬關係，即燦光公司僅係上開所述之次承攬人，而與喜來登
      公司間並無承攬關係存在；而此自應屬燦光公司施作部分之工程款係由原告另
      行開立其支票支付或以喜來登公司交付之支票背書轉讓支付一節，更可得其佐
      證；蓋系爭水電工程若係由原告與訴外人燦光公司共同承包，而分別與喜來登
      公司成立承攬關係，則其等間係屬不同之承攬金額，易言之，其各期應受給付
      之金額並不相同，則喜來登公司個別開立支票給付即可，實無再合併金額開立
      支票之必要；尤其以前述喜來登公司分類明細記載之情形及開立受款人支票支
      付工程款之會計規模觀之，若非約定之承攬人僅為原告，且約定之水電工程款
      係合一，而非分別，則其帳載資料應不可能為上述之記載方式；是系爭水電工
      程應係由原告所承包，至於燦光公司與喜來登公司間應無承攬公司存在甚明。
      」等情為由，駁回原告之訴，此有該判決正本附訴願卷足憑。
２、  原告雖援引證人李金興於本院九十二年度訴字第五○一號審理原告營業稅事件
      中證稱：其與喜來登公司負責人李全教是堂兄弟，並為喜來登公司股東之一，
      其擔任籌備保齡球經理，並負責洽談系爭水、電工程之發包，有關水、電工程
      係分開簽約等語；以及證人鄭銘基於同案中證稱：「我們有承攬過學甲喜來登
      公司保齡球館的工程，我們只是作電的部分，元來水電公司也有去做，他們是
      負責水的部分。‧‧‧這件工程是元來水電公司的人介紹給我的，因為以前我
      與元來公司都是一起承包保齡球館的工程。‧‧‧喜來登公司的人那時候都知
      道，我跟元來的人一起負責這個水、電工程。‧‧‧這件工程原始是元來水電
      介紹我們去做的，結構及室內設計圖是喜來登公司的老闆拿來給我們的，我根
      據他們的設計圖，畫出電氣設計工程圖，然後根據我畫的電氣圖再開出估價單
      。喜來登公司跟我接觸的人，是一位叫（金興）的人，他好像是老闆的親戚，
      他在喜來登公司的頭銜不是總經理就是經理。‧‧‧喜來公司的老闆知道我是
      燦光公司的人。‧‧‧如果總工程款為四百萬元的話，‧‧‧電氣工氣部分的
      工程款‧‧‧最少也要二百五十萬元。‧‧‧估價單是我拿出去的沒錯，因為
      我是念電氣科的，對於電氣方面的工程我比較內行，我哥哥對於電氣工程沒有
      深入了解，所以，設計圖都是我製作的，估價也都是我估的。‧‧‧一般的保
      齡球館水、電工程的比例最低也會超過二分之一，如果保齡球館的規模比較大
      的話，可能會超過四分之三。‧‧‧」等語，主張系爭電氣設備工程部分確係
      燦光公司所承攬云云。然查，系爭水電工程若如證人李金興所稱確有分別訂立
      「電」及「水」之工程契約，則以公司會計人員係屬依據憑證記載帳冊之工作
      性質，喜來登公司之分類明細帳，即不會如前所述將不同受款人之受款金額合
      計為一，尤其證人李金興縱係因信賴及便利關係而協調由甲○○代領，則衡諸
      常態，應是分別開立二紙不同受款人之支票，而由甲○○代轉，而非如本件只
      開立一張支票之模式；況喜來登公司之董事會紀錄就系爭工程更如前述是明白
      記載承攬廠商為「元來」；倘喜來登公司係分別與原告及燦光公司締約，則喜
      來登公司就有關系爭水電工程之議題及其會議紀錄，其承包廠商當非僅有記載
      「元來」而已。況且，系爭工程之電氣設備工程部分，其工程款高達二百五十
      八萬元，幾為給水排水衛生設備工程款一百三十四萬九千三百元之二倍，然喜
      來登公司非但未分別對原告及燦光公司各別付款，徒增日後爭議，且其領取亦
      非由承攬工程主要部分之燦光公司領取，在在有違常理。尤其鄭銘基既稱系爭
      工程中之電氣工程設備部分是燦光公司承包，但燦光公司究竟如何與喜來登公
      司締約及其工程款之數額暨其領取過程，鄭銘基又均稱不復記憶，則系爭電氣
      設備工程部分實難認係燦光公司承包。故證人李金興、鄭銘基上開證詞，顯係
      事後迴護原告之詞，並不足作為有利原告之認定。此外，原告之同一爭執，已
      經本院九十二年度訴字第五○一號判決以：「．．．況上述喜來登公司之董事
      會為學甲工程明細表之討論時，證人李金興均有在場，且是由其提出作為業績
      報告之資料，則該明細表明白記載水電工程廠商『元來』，若此記載與契約不
      合，則證人李金興豈有可能作為董事會報告之資料；加以依據喜來登公司八十
      二年九月一日股東會議紀錄提及『關於工程的發包及估價，水電方面要先請電
      氣技師畫電氣設計圖以求估價的準確性，防止日後工程再追加事宜。』等語，
      及同年十月二十六日第一次股東會議紀錄，其內容有『討論事項：（一）各項
      籌建工程發包合約追認』等語，應足認就系爭水電工程應訂有工程合約；然原
      告卻陳稱並無簽訂契約，而證人李金興則證稱係分別簽訂二份契約書，但應已
      無法提出等語，益見系爭水電工程，於原告與喜來登公司間應有簽訂契約，只
      是該契約之提出恐無法為有利於原告之認定；證人李金興出具之證明書及證述
      ，既有上述之瑕疵，是其證詞當屬嗣後迴護原告之詞，自難遽採。另證人鄭銘
      基雖陳稱：電器施工圖及估價單係其所為，且喜來登公司李經理亦知電器部分
      是由燦光公司所承作等語，然喜來登公司人員知悉工程之真正施作人與其等間
      是否存在直接之承攬契約，並無必然關係，尤其證人鄭銘基更證稱：『本件工
      程是元來公司（即原告）介紹而來，喜來登公司老闆並不認識我，至於這件工
      程是不是轉包，我現在已經沒有印象，．．．．．．當時有沒有簽約，我現在
      不能確定了。』是依證人鄭銘基證述之內容，並無從認定系爭水電工程係由原
      告與燦光公司共同承包，而與喜來登公司分別簽立承攬契約。」駁回原告之訴
      ，原告不服，提起上訴，亦經最高行政法院九十三年度判字第三一○號判決駁
      回其上訴，已如前述，從而綜上各節，本件並無從認定系爭電氣設備工程部分
      係由燦光公司承包，實則係原告承包系爭水電工程之全部，即可認定，是被告
      據以認定系爭工程全部係原告承攬，並無違反行政程序法第八條及第九條規之
      情事。原告所訴各節，均非可採。
四、系爭水電工程全部既為原告所承攬，然原告八十三年度營利事業所得稅結算申報
    卻未將該工程款三百九十二萬九千三百元（含稅，不含稅金額為三百七十四萬二
    千一百九十元）列入申報，是被告依前揭擴大書面審核營利事業所得稅結算申報
    案件實施要點第九點前段規定，按原告漏報之營業收入，依水電工程業（行業標
    準代號：四七○○─一一）同業利潤標準毛利率百分之十九核定漏報課稅所得額
    七十一萬零十六元，加計前次核定漏報利息收入一千九百八十九元，核定漏報課
    稅所得額合計七十一萬三千零五元，漏稅額十七萬八千零五十三元元，予以補徵
    稅額十七萬七千七百五十四元，並無不合。
貳、關於罰鍰部分：
一、「納稅義務人已依本法規定辦理結算申報，但對依本法規定應申報課稅之所得額
    有漏報或短報情事者，處以所漏稅額兩倍以下之罰鍰。」為行為時所得稅法第七
    十一條第一項前段及第一百十條第一項所明定。又「營利事業所得稅納稅義務人
    未申報或短漏報所得額，有左列情事之一者，免予處罰。一、依所得稅法第一百
    十條第一項及第二項規定應處罰鍰案件，經調查發現所漏稅額在三千元以下者。
    」為行為時稅務違章案件減免處罰標準第三條第一項第一款所規定。
二、本件原告八十三年度營利事業所得稅結算申報，漏報營業收入三百七十四萬二千
    一百九十元及利息收入一千九百八十九元，經被告依前揭規定，按水電工程業同
    業利潤毛利率百分之十九核定漏報課稅所得額七十一萬一千零十六元，加計核定
    漏報利息收入一千九百八十九元，核定漏報課稅所得額七十一萬三千零五元，漏
    稅額十七萬八千零五十三元，按所稅額處一倍罰鍰十七萬八千元，惟復查決定以
    原告漏報利息收入部分金額符合行為時稅務違章案件減免處罰標準第三條第一項
    第一款免罰之規定，乃重行核算漏報課稅所得額為七十一萬零十六元，漏稅額一
    七萬七千七百五十四元，並按所漏稅額處一倍罰鍰十七萬七千七百元（計至百元
    止），原處罰鍰十七萬八千元，應予追減三百元，揆諸前揭規定，並無不合。
參、綜上所述，原告之主張均不足採。從而被告以原告八十三年度漏報系爭營業收入
    三百七十四萬二千一百九十元，違反行為時所得稅法第七十一條第一項規定，並
    依同年度擴大書面審核營利事業所得稅結算申報案件實施要點第九點前段，按水
    電工程業（行業標準代號：四七○○─一一）同業利潤標準毛利率百分之十九核
    定漏報課稅所得額七十一萬一千零十六元，加計前次核定漏報利息收入一千九百
    八十九元，核定漏報課稅所得額合計七十一萬三千零五元，漏稅額十七萬八千零
    五十三元，予以補徵稅額十七萬七千七百五十四元，並依同法第一百十條第一項
    規定，按所漏稅額處一倍罰鍰十七萬八千元（計至百元止），復查決定，則重行
    核算漏報課稅所得額為七十一萬一千零十六元，漏稅額十七萬七千七百五十四元
    ，按所漏稅額處一倍罰鍰十七萬七千七百元，原處罰鍰十七萬八千元，予以追減
    三百元，並無違誤，訴願決定予以維持，亦無不合，原告起訴意旨求為撤銷，為
    無理由，應予駁回。
肆、據上論結，本件原告之訴為無理由，依行政訴訟法第一百九十五條第一項後段、
    第九十八條第三項前段，判決如主文。
中　　　華　　　民　　　國    九十三　　年　  　十　　　月　　二十二　　日
                              高雄高等行政法院第一庭
                                          審判長法官　  陳光秀
                                          法      官　  李協明
                                          法      官　  簡慧娟
右為正本係照原本作成。
如不服本判決，應於判決送達後二十日內向本院提出上訴書狀，其未表明上訴理由者
，應於提起上訴後二十日內向本院提出上訴理由書（須按對造人數附繕本）；如於本
判決宣示或公告後送達前提起上訴者，應於判決送達後二十日內補提上訴理由書（須
附繕本）。未表明上訴理由者，逕以裁定駁回。
提起上訴應預繳送達用雙掛號郵票七份（每份三十四元）。
中　　　華　　　民　　　國    九十三　　年　  　十　　　月　　二十二　　日
                                          法院書記官    楊曜嘉
